pt-BR: Finalidade do motor: Quadriciclo; Motosserra; Gerador; Cortador de grama; Soprador de folhas; Motocicleta; Exterior; Lavadora de alta pressão; Limpador de neve; Aparador de ervas daninhas; Outro
ko: 엔진 용도: ATV; 전기톱; 발전기; 잔디깎는 기계; 낙엽 제거기; 오토바이; 선외; 고압 세척기; 제설기; 잡초 제거기; 기타
el: Σκοπός κινητήρα: ATV; Αλυσοπρίονο; Γεννήτρια; Χλοοκοπτικό; Φυσητήρας φύλλων; Μοτοσυκλέτα; Εξωλέμβιος; Πιεστικό πλυστικό; Εκχιονιστική μηχανή; Χορτοκοπτικό ζιζανίων; Άλλο
zh-CN: 发动机用途: ATV; 电锯; 发电机; 割草机; 吹叶机; 摩托车; 外置; 高压清洗机; 除雪机; 杂草修边机; 其他
nl: Doel van de motor: ATV; Kettingzaag; Generator; Grasmaaier; Bladblazer; Motorfiets; Buitenboordmotor; Hogedrukreiniger; Sneeuwblazer; Tuinschaar; Andere
hu: A motor célja: Terepjáró; Láncfűrész; Generátor; Fűnyíró; Levélfúvó; Motorkerékpár; Külső; Nagynyomású mosó; Hófúvó; Gyomlálógép; Egyéb
sk-SK: Účel motora: ATV; Motorová píla; Generátor; Kosačka na trávu; Fúkač lístia; Motocykel; Prívesný vozík; Tlaková umývačka; Snehová fréza; Strihač buriny; Iné
vi: Mục đích của động cơ: Xe vượt mọi địa hình; Máy cưa xích; Máy phát điện; Máy cắt cỏ; Máy thổi lá cây; Mô tô; Bên ngoài; Máy phun rửa áp lực; Máy thổi tuyết; Máy xén cỏ; Khác
lt-LT: Variklio paskirtis: ATV; Grandininis pjūklas; Generatorius; Vejapjovė; Lapų pūstuvas; Motociklas; Užbortinis; Slėginis ploviklis; Sniego pūstuvas; Piktžolių žoliapjovė; Kita
pt-PT: Finalidade do motor: ATV; Motosserra; Gerador; Corta-relva; Soprador de folhas; Motociclo; Exterior; Anilha de pressão; Soprador de neve; Aparador de erva; Outro
en: Engine purpose: ATV; Chainsaw; Generator; Lawnmower; Leaf blower; Motorcycle; Outboard; Pressure washer; Snow blower; Weed trimmer; Other
sl-SI: Namen motorja: ATV; Motorna žaga; Generator; Kosilnica; Puhalnik listja; Motorno kolo; Izvenkrmni; Visokotlačni čistilnik; Snežna freza; Obrezovalnik plevela; Drugo
ro-RO: Destinație de utilizare motor: ATV; Ferăstrău cu lanț; Generator; Mașină de tuns iarba; Suflantă de frunze; Motocicletă; Suspendat; Aparat de spălat cu presiune; Freză de zăpadă; Mașină de tăiat buruieni; Altele
nb: Motorformål: ATV; Motorsag; Generator; Gressklipper; Løvblåser; Motorsykkel; Utenbords; Høytrykksspyler; Snøfreser; Ugressklipper; Annen
hr-HR: Namjena motora: ATV; Motorna pila; Generator; Kosilica; Puhač za lišće; Motocikl; Izvanbrodski; Tlačni čistač; Puhač za snijeg; Trimer za korov; Ostalo
pl: Przeznaczenie silnika: ATV; Piła łańcuchowa; Generator; Kosiarka; Dmuchawa do liści; Motocykl; Zewnętrzne; Myjka ciśnieniowa; Odśnieżarka; Przycinarka do chwastów; Pozostałe
ru: Назначение двигателя: Вездеход; Бензопила; Генератор; Газонокосилка; Садовая воздуходувка; Мотоцикл; Навесной; Мойка высокого давления; Снегоуборщик; Косилка-триммер; Другой
sv: Motorns syfte: ATV; Motorsåg; Generator; Gräsklippare; Lövblås; Motorcykel; Utombord; Högtryckstvätt; Snöslunga; Ogrästrimmer; Annat
es: Propósito del motor: ATV; Motosierra; Generador; Podadora; Soplador de hojas; Motocicleta; Por fuera; Lavadora a presión; Fresadora de nieve; Desbrozadora; Otros
it: Funzione del motore: ATV; Motosega; Generatore; Taglia erba; Soffiatore per foglie; Motociclo; Fuoribordo; Getto a pressione; Soffiatore da neve; Tosaerba a filo; Altro
tr: Motor amacı: ATV; Elektrikli testere; Jeneratör; Çim biçme makinesi; Yaprak üfleme makineleri; Motosiklet; Dıştan; Basınçlı yıkama makinesi; Kar üfleme makinesi; Yabancı ot temizleme makinesi; Diğer
fr: Objectif du moteur: ATV; Tronçonneuse; Générateur; Tondeuse à gazon; Souffleur de feuilles; Moto; Hors-bord; Nettoyeur à haute pression; Souffleuse à neige; Débroussailleuse; Autre
da: Motorformål: ATV; Kædesav; Generator; Græsslåmaskine; Løvblæser; Motorcykel; Påhæng; Højtryksrenser; Snekaster; Græstrimmer; Andet
th: วัตถุประสงค์ของเครื่องยนต์: รถ ATV; เลื่อยยนต์; เครื่องกำเนิดไฟฟ้า; เครื่องตัดหญ้า; เครื่องเป่าใบไม้; รถจักรยานยนต์; ตัวล็อกภายนอก; เครื่องฉีดน้ำแรงดันสูง; เครื่องพ่นหิมะ; เครื่องเล็มหญ้า; อื่นๆ
bg-BG: Предназначение на двигателя: ATV; Верижен трион; Генератор; Косачка за трева; Духалка за листа; Мотоциклет; Извънбордов; Уред за миене под налягане; Снегорин; Тример за плевели; Други
cs: Účel motoru: ATV; Motorová pila; Generátor; Sekačka na trávu; Foukače na listí; Motocykl; Vnější; Tlakový čistič; Sněhová fréza; Vyžínač plevele; Jiné
de: Motorzweck: ATV; Kettensäge; Generator; Rasenmäher; Laubbläser; Motorrad; Outboard; Hochdruckreiniger; Schneefräse; Rasentrimmer & Freischneider; Sonstiges
fi: Moottorin käyttötarkoitus: ATV; Moottorisaha; Generaattori; Ruohonleikkuri; Lehtipuhaltimet; Moottoripyörä; Outboard; Painepesuri; Lumilinko; Ruohotrimmeri; Muu
ja: エンジンの用途: ATV; チェーンソー; 発電機; 芝刈り機; ブロワー; バイク; アウトボード; 高圧洗浄機; 除雪機; 草刈り機; その他
zh-TW: 引擎用途: ATV; 電鋸; 發電機; 割草機; 掃葉機; 摩托車; 外掛式; 高壓清洗機; 除雪車; 除草機; 其他